臺灣桃園地方法院刑事判決　　　　　　 96年度審易字第392號
公　訴　人　臺灣桃園地方法院檢察署檢察官
被　　　告　甲○○
上列被告因違反毒品危害防制條例案件，經檢察官提起公訴（96
年度毒偵字第2695號），本院判決如左︰
    主      文
甲○○施用第二級毒品，累犯，處有期徒刑柒月。
    事  實
一、甲○○前因施用毒品案件，經本院以93年度毒聲字第726 號
    裁定送觀察、勒戒，於93年10月15日因無繼續施用傾向釋放
    出所，並經臺灣桃園地方法院檢察署檢察官於93年10月18日
    以93年度毒偵緝字第319 號為不起訴處分確定。另於93年間
    又因施用毒品案件，經本院於94年3 月29日以94年度壢簡字
    第345號判決判處有期徒刑4月確定，後於94年間因施用毒品
    案件，再經本院於94年9月19日以94年度易字第874號判決判
    處有期徒刑7 月確定，上開2罪接續執行，於95年5月25日縮
    刑期滿（於本案構成累犯）。詎猶不知悔改，於前開觀察、
    勒戒執行完畢釋放後5 年內，復基於施用第二級毒品安非他
    命之犯意，於96年5月8日為警採尿時起回溯96小時內之某時
    ，在某不詳處所，施用第二級安非他命1 次。嗣於96年5月8
    日凌晨1 時50分許，在上址為警查獲。
二、案經桃園縣政府警察局中壢分局報告臺灣桃園地方法院檢察
    署檢察官偵查起訴。
    理  由
一、按最重本刑為3 年以下有期徒刑、拘役或專科罰金之罪，以
    及刑法第320條、第321條之竊盜罪，經第二審判決者，不得
    上訴於第三審法院，刑事訴訟法第376 條第1款、第2款定有
    明文。又除簡式審判程序、簡易程序及第376 條第1款、第2
    款所列之罪之案件外，第一審應行合議審判，96年3 月21日
    總統公布、同年月23日施行之刑事訴訟法第284條之1亦有明
    文。茲查被告甲○○係犯毒品危害防制條例第10條第2 項之
    施用第二級毒品罪，最重本刑為3 年以下有期徒刑，依上開
    規定得行獨任審判，合先敘明。
二、訊據被告甲○○雖矢口否認有何施用第二級毒品安非他命犯
    行，辯稱：伊並未施用第二級毒品安非他命，採尿檢驗結果
    呈安非他命陽性反應，係因伊房子太小，人太多，可能是有
    朋友在屋內施用毒品所導致云云。然查：被告甲○○於96年
    5月8日3 時許為警採集之尿液檢體，經送請臺灣檢驗科技股
    份有限公司以氣相層析質譜儀法（GC/MS） 確認分析結果，
    確呈安非他命陽性反應，此有該公司出具之濫用藥物尿液檢
    體檢驗報告1 紙附卷可稽。按服安非他命類以外之藥物或飲
    料者，其尿液以酵素免疫分析法、薄層色層分析法及放射免
    疫分析法檢驗，於文獻報告中，確實有藥品或食物因交叉反
    應，可在尿液測試中產生偽陽性之安非他命類反應。但利用
    精密之儀器分析，將可排除偽陽性之可能，而得到正確之答
    案。在目前最常以氣相層析質譜儀分析法確認，依此方法確
    認，幾乎不會有偽陽性產生等情，業經行政院國軍退除役官
    兵輔導委員會臺北榮民總醫院83年4 月7 日83北總內字第03
    509 號函釋在案；再按，安非他命經施用後約70﹪於24小時
    內自尿中排出，約90﹪於96小時內自尿中排出，因此尿液中
    可檢測出安非他命陽性反應，其最長之時間不會超過96小時
    ，此有行政院衛生署藥品食物檢驗局81年2月8日（81）藥檢
    壹字第001156號函可憑。是被告之尿液檢體既經前開氣相層
    析質譜儀分析法等較精密之實驗方式進行確認檢驗，足已排
    除偽陽性之可能，顯見被告於96年5月8日為警採尿前回溯96
    小時內之某時，確有施用第二級毒品安非他命行為一次之事
    實，被告甲○○空言否認施用，顯係飾詞卸責，自不足採信
    。被告另辯稱伊採尿呈安非他命陽性反應，極有可能係在房
    內因空間小而人多，有朋友在房內施用毒品所導致云云，惟
    按「依常理判斷，若與吸食第一級毒品海洛因，或第二級毒
    品安非他命、甲基安非他命者同處一室，其吸入二手菸之影
    響程度，與空間大小、密閉性吸入濃度多寡及吸入時間長短
    等因素有關，且因個案而異，又縱吸入二手菸或蒸氣之尿液
    可檢出毒品反應，其濃度亦應遠低於施用者」，有行政院衛
    生署管制藥品管理局93年7 月30日管檢字第0930007004號函
    可憑，被告之採尿經GC/MS 氣相層析質譜儀分析法檢驗，甲
    基安非他命濃度高達6804 ng/ml，有臺灣檢驗科技股份有限
    公司濫用藥物尿液檢驗報告附卷足憑，其濃度甚高，依前揭
    說明，顯無可能係因吸入二手菸所導致，所為辯解，顯係事
    後卸責推諉之詞，未足採信。
三、按安非他命係毒品危害防制條例第2 條第2 項第2 款所定之
    第二級毒品，被告予以施用，核所為係犯毒品危害防制條例
    第10條第2 項施用第二級毒品罪，其施用前持有之低度行為
    ，為施用之高度行為吸收，不另論罪。被告曾有如事實欄所
    載之犯行及執行情形，有臺灣桃園地方法院檢察署刑案資料
    查註紀錄表在卷可按，其於5 年內故意再犯本案有期徒刑以
    上之罪，為累犯，應依法加重其刑。爰審酌被告素行狀況，
    已有施用毒品前案紀錄，竟再犯本件犯行，顯見其戒除毒癮
    之意志力薄弱，並考量其施用第二級毒品行為對於自身危害
    程度非輕、其犯罪之動機、目的、手段，暨犯後猶飾詞狡辯
    ，態度不佳，未見悔意等一切情狀，量處如主文所示之刑。
四、扣案之疑似第二級毒品安非他命（毛重0.3 公克）結晶物質
    、分裝袋1 個、吸食器吸管3 支、削尖吸管1 支、玻璃球吸
    食器1 個，被告否認為其所有，即同時被查獲之林德東於警
    詢時亦稱：查獲地點出入之人甚為繁雜，不知為何人所有，
    故尚乏證據證明與本案犯罪有關連，爰不為沒收之諭知，附
    此敘明。
五、公訴意旨另略以：被告除前揭認定有罪之施用安非他命毒品
    犯行外，基於反覆持續施用第二級毒品安非他命之犯意，於
    96年5月1日非法施用安非他命毒品1 次云云。惟查：被告於
    96年5月8日為警查獲時所採之尿液經檢驗雖呈安非他命類陽
    性反應，該檢驗報告僅能佐認被告於96年5 月8 日凌晨3 時
    許回溯96小時內曾施用第二級毒品安非他命之事實，至於被
    告在採尿前96小時以外時間，則已因逾人體代謝期間而無從
    證明，更不足以證明被告另於96年5月1日有施用第二級毒品
    1 次之犯行。查被告供承之此部分犯行，除其於警詢及偵查
    時所為之自白外，並無其他證據足以佐證，故本院自無從僅
    以其單一自白為認定此部分犯罪事實之證據，本應為無罪之
    諭知，然公訴人認此部分與前揭論罪科刑部分有接續之實質
    上一罪關係，爰不另為無罪之諭知，併此敘明。
據上論斷，應依刑事訴訟法第284條第之1、第299條第1項前段，
毒品危害防制條例第10條第2 項，刑法第11條前段、第47條第1
項，判決如主文。
本案經檢察官黃珮如到庭執行職務。
中　　華　　民　　國　　96　　年　　10　　月　　31　　日
                      刑事庭  法  官    江振義
以上正本證明與原本無異。
如不服本判決，應於判決送達後10日內向本院提出上訴狀（應附
繕本），其未敘述上訴理由者，應於上訴期間屆滿後20日內補提
理由書狀於本院，上訴於臺灣高等法院。
　　　　　　　　　　　　　　　書記官　  林韡婷
中　　華　　民　　國　　96　　年　　10　　月　　31　　日
毒品危害防制條例第10條
施用第一級毒品者，處 6 月以上 5 年以下有期徒刑。
施用第二級毒品者，處 3 年以下有期徒刑。
